

LIÊN HÊ

4 23/05/1997

ngocnhm123@gmail.com

Tân Mỹ, Phường Tân Thuận Tây, Quận 7, TP.Hồ Chí Minh

07997107570

KŸ NĂNG

Giao tiếp, trình bày

Thuyết phục, đàm phán

Làm việc dưới áp lực cao

Nắm bắt tâm lý

Phân tích vấn đề

Quản lý tiến độ

NGÔN NGỮ

TIẾNG ANH

Trung cấp

TIẾNG HOA

Sơ cấp

NGUYỄN HOÀNG MINH NGỌC

CHUYÊN VIÊN DƯ ÁN

GIỚI THIỆU

Là người có tính cách hướng ngoại, năng động, tự tin trong giao tiếp, có 2 năm kinh nghiệm trong công việc tài chính. Có kiến thức, kinh nghiệm thực tiễn liên quan tới công việc phân tích tài chính doanh nghiệp, chăm sóc khách hàng, sales, yêu thích môi trường làm việc năng động, áp lực. Luôn có trách nhiệm và đam mê trong công việc.

KINH NGHIỆM LÀM VIỆC

Giáo viên

DAY KÈM 09/2015 - 06/2019

- Dạy kèm chương trình lớp 10-11-12 cho nhóm học sinh gồm 4 ban.
- Theo dõi, quan sát tình hình học tập của từng bạn để có phương pháp giảng giải phù hợp.
- Đặt mục tiêu đạt được trong quá trình học tập và thực hiên muc tiêu.

Chuyên viên Khách hàng doanh nghiệp

MB BANK 01/2020 - 01/2022

- Quản lý, chăm sóc khách hàng được phân giao. Đáp ứng nhu cầu khách hàng cũ thông qua nghiệp vụ phân tích tài chính khách hàng. Tư vấn sản phẩm tài chính phù hợp với doanh nghiệp. Nhận thông tin và yêu cầu từ khách hàng, và nắm bắt đúng yêu cầu để lập kế hoạch.
- Thảo luận về ý tưởng và làm việc chung với các bộ phận chức năng để lập kế hoạch theo nhu cầu và phương án kinh doanh của khách hàng.
- Trình bày ý tưởng và đề xuất phương án trong suốt quá trình thu thập hồ sơ, triển khai hạn mức tín dụng và phê duyệt.
- Quản lý và theo dõi khách hàng
- Thường xuyên trao đổi các vấn đề với khách hàng nếu cần, có trách nhiệm trong việc cập nhật và báo cáo tình hình ở mỗi giai đoan.
- Xây dựng và duy trì mối quan hệ tin tưởng với khách hàng theo phong cách chuyên nghiệp.
- Theo dõi hiệu quả và thực hiện quản lý khách hàng
- Trả lời các thắc mắc, phản hồi và chăm sóc khách hàng.
- Lập báo cáo sau mỗi giai đoạn hoàn thành & báo cáo đánh giá.
- Tìm kiếm khách hàng mới

HỌC VẤN

Ngành Tài chính doanh nghiệp

ĐẠI HỌC KINH TẾ TP HCM | 07/2014 - 07/2015

- Tốt nghiệp loại giỏi ngành Tài chính doanh nghiệp
- Tham gia hoạt động Đoàn Hội trong suốt qua trình học tâp
- Tham gia tích cực các chương trình tình nguyện của trường, địa phương

NGƯỜI THAM CHIẾU

NGUYỄN THỊ TRÚC SƯƠNG

RM - MBBANK

Điện thoại: 0823322324

Email: SUONGNTT@MBBANK.COM.VN

ĐIỀU QUAN TÂM

Môi trường làm việc
 Lộ trình nghề nghiệp

◆ Chế đô đãi ngô
 ◆ Hoạt đông xã hôi

HOẠT ĐỘNG

Đoàn hôi khoa Tài chính

Ủy viên ban chấp hành | 09/2015 - 09/2019

Tổ chức các chương trình giao lưu, vui chơi cho chi hội, giúp mọi người hòa đồng, gắn kết trong học tập Tổ chức các chương trình thiện nguyện, gây quỹ Mùa hè xanh Định kì cũng nhau thăm làng trẻ S.O.S ở Gò Vấp Đi đầu trong công tác Hiến máu tình nguyện

BAN BẦU CỬ - ĐỢT TOÀN DÂN BẦU CỬ QUỐC HỘI NĂM 2021

Thư ký | 05/2021 - 05/2021

Tuyên truyền vận động nhân dân đi bầu cử đúng quy định Đảm bảo tính trung thực trong quá trình kiểm phiếu Ghi chép kết quả và ký biên bản kiểm phiếu